ro-RO: Afaceri și sectorul industrial > Silvicultură și exploatare forestieră > Echipament de protecție pentru silvicultură și exploatare forestieră: Bocanci pentru silvicultură și exploatare forestieră; Protecții pentru silvicultură și exploatare forestieră; Ochelari pentru silvicultură și exploatare forestieră; Mănuși pentru silvicultură și exploatare forestieră; Căști pentru silvicultură și exploatare forestieră
sk-SK: Obchod a priemysel > Lesníctvo a ťažba dreva > Ochranné prostriedky na ťažbu dreva a lesnícke práce: Čižmy na ťažbu dreva a lesnícke práce; Nohavice na ťažbu dreva a lesnícke práce; Okuliare na ťažbu dreva a lesnícke práce; Rukavice na ťažbu dreva a lesnícke práce; Prilby na ťažbu dreva a lesnícke práce
sv: Företag och industri > Skogsbruk och skogsavverkning > Skyddsutrustning för skogsbruk och avverkning: Kängor för skogsbruk och avverkning; Skyddsbyxor för skogsbruk och avverkning; Glasögon för skogsbruk och avverkning; Handskar för skogsbruk och avverkning; Hjälmar för skogsbruk och avverkning
hr-HR: Posao i industrija > Šumarstvo i sječa > Zaštitna oprema za šumarstvo i sječu: Čizme za šumarstvo i sječu; Hlače za šumarstvo i sječu; Naočale za šumarstvo i sječu; Rukavice za šumarstvo i sječu; Kacige za šumarstvo i sječu
es: Economía e industria > Ingeniería forestal e industria maderera > Equipo de protección para la ingeniería forestal e industria maderera: Botas para la ingeniería forestal e industria maderera; Zahones para la ingeniería forestal e industria maderera; Gafas para la ingeniería forestal e industria maderera; Guantes para la ingeniería forestal e industria maderera; Cascos para la ingeniería forestal e industria maderera
vi: Kinh doanh & Công nghiệp > Lâm nghiệp & Khai thác gỗ > Thiết bị bảo hộ cho công việc lâm nghiệp & khai thác gỗ: Giày bốt cho công việc lâm nghiệp & khai thác gỗ; Quần mặc ngoài bảo hộ phần chân cho công việc lâm nghiệp & khai thác gỗ; Kính mắt cho công việc lâm nghiệp & khai thác gỗ; Găng tay cho công việc lâm nghiệp & khai thác gỗ; Mũ bảo hiểm cho công việc lâm nghiệp & khai thác gỗ
nb: Forretninger og industri > Skogbruk og tømmer > Verneutstyr for skogbruk og hogst: Støvler for skogbruk og hogst; Chaps for skogbruk og hogst; Briller for skogbruk og hogst; Hansker for skogbruk og hogst; Hjelmer for skogbruk og hogst
en: Business & Industrial > Forestry & Logging > Forestry & Logging Protective Gear: Forestry & Logging Boots; Forestry & Logging Chaps; Forestry & Logging Eyewear; Forestry & Logging Gloves; Forestry & Logging Helmets
lt-LT: Verslas ir pramonė > Miškininkystė ir medienos ruoša > Miškininkystės ir medienos ruošos saugos įranga: Miškininkystės ir medienos ruošos batai; Miškininkystės ir medienos ruošos saugos kelnės; Miškininkystės ir medienos ruošos akiniai; Miškininkystės ir medienos ruošos pirštinės; Miškininkystės ir medienos ruošos šalmai
el: Επιχειρηματικός & βιομηχανικός εξοπλισμός > Δασοκομία & υλοτομία > Προστατευτικός εξοπλισμός δασοκομίας & υλοτομίας: Μπότες δασοκομίας & υλοτομίας; Προστατευτικά καλύμματα ποδιών δασοκομίας & υλοτομίας; Προστατευτικά γυαλιά δασοκομίας & υλοτομίας; Γάντια δασοκομίας & υλοτομίας; Κράνη δασοκομίας & υλοτομίας
tr: İş ve Endüstri > Ormancılık ve Kerestecilik > Ormancılık ve Tomrukçuluk Koruyucu Donanımı: Ormancılık ve Tomrukçuluk Botları; Ormancılık ve Tomrukçuluk Bölümleri; Ormancılık ve Tomrukçuluk Gözlükleri; Ormancılık ve Tomrukçuluk Eldivenleri; Ormancılık ve Tomrukçuluk Kaskları
fi: Yritys ja teollisuus > Metsänhoito ja hakkuut > Metsänhoidon ja puunkorjuun suojavarusteet: Metsänhoidon ja puunkorjuun kengät; Metsänhoidon ja puunkorjuun chapsit; Metsänhoidon ja puunkorjuun silmäsuojat; Metsänhoidon ja puunkorjuun hanskat; Metsänhoidon ja puunkorjuun kypärät
sl-SI: Posel in industrija > Gozdarstvo in sečnja > Zaščitna oprema za gozdarstvo in sečnjo: Škornji za gozdarstvo in sečnjo; Zaščitne hlače za gozdarstvo in sečnjo; Očala za gozdarstvo in sečnjo; Rokavice za gozdarstvo in sečnjo; Čelade za gozdarstvo in sečnjo
zh-TW: 商業與各產業 > 林業伐木 > 林業伐木保護裝備: 林業伐木靴; 林業伐木工作褲; 林業伐木護目裝備; 林業伐木手套; 林業伐木安全帽
pt-BR: Comercial e industrial > Silvicultura e corte de madeira > Equipamento de proteção de silvicultura e corte de madeira: Botas para silvicultura e corte de madeira; Calças para silvicultura e corte de madeira; Óculos para silvicultura e corte de madeira; Luvas para silvicultura e corte de madeira; Capacetes para silvicultura e corte de madeira
da: Erhverv og industri > Skovdrift og skovarbejde > Skovdrift og skovarbejde – Beskyttelsesudstyr: Skovdrift og skovarbejde – Støvler; Skovdrift og skovarbejde – Bukser; Skovdrift og skovarbejde – Briller; Skovdrift og skovarbejde – Handsker; Skovdrift og skovarbejde – Hjelme
nl: Zakelijk en industrieel > Bosbouw en houthakken > Beschermende uitrusting voor bosbouw en houthakken: Laarzen voor bosbouw en houthakken; Beenkappen voor bosbouw en houthakken; Brillen voor bosbouw en houthakken; Handschoenen voor bosbouw en houthakken; Helmen voor bosbouw en houthakken
bg-BG: Бизнес и промишленост > Горско стопанство и дърводобив > Защитна екипировка за горско стопанство и дърводобив: Ботуши за горско стопанство и дърводобив; Чапси за горско стопанство и дърводобив; Очила за горско стопанство и дърводобив; Ръкавици за горско стопанство и дърводобив; Каски за горско стопанство и дърводобив
pt-PT: Business e industrial > Silvicultura e indústria madeireira > Equipamento de proteção para silvicultura e indústria madeireira: Botas para silvicultura e indústria madeireira; Calças para silvicultura e indústria madeireira; Óculos para silvicultura e indústria madeireira; Luvas para silvicultura e indústria madeireira; Capacetes para silvicultura e indústria madeireira
fr: Entreprise et industrie > Foresterie et exploitation des forêts > Équipement de protection pour la foresterie et l’exploitation forestière: Bottes pour la foresterie et l’exploitation forestière; Jambières pour la foresterie et l’exploitation forestière; Lunettes pour la foresterie et l’exploitation forestière; Gants pour la foresterie et l’exploitation forestière; Casques pour la foresterie et l’exploitation forestière
de: Wirtschaft & Industrie > Forst- & Holzwirtschaft > Schutzausrüstung für Forstwirtschaft und Holzeinschlag: Forstarbeits- und Holzfällerstiefel; Forstarbeits- und Holzfäller-Chaps; Forstarbeits- und Holzfällerbrillen; Forstarbeits- und Holzfällerhandschuhe; Forstarbeits- und Holzfällerhelme
ja: ビジネス・産業 > 林業・伐採 > 林業・伐採用保護具: 林業・伐採用ブーツ; 林業・伐採用チャップス; 林業・伐採用アイウェア; 林業・伐採用手袋; 林業・伐採用ヘルメット
it: Commercio e industria > Selvicoltura e tagli alberi > Equipaggiamento protettivo per la silvicoltura e il disboscamento: Stivali per la silvicoltura e il disboscamento; Calzoni pesanti per la silvicoltura e il disboscamento; Occhiali per la silvicoltura e il disboscamento; Guanti per la silvicoltura e il disboscamento; Caschi per la silvicoltura e il disboscamento
hu: Üzlet és ipar > Erdészet és fakitermelés > Erdészeti és fakitermelési védőfelszerelés: Erdészeti és fakitermelési csizmák; Erdészeti és fakitermelési nadrágok; Erdészeti és fakitermelési szemüvegek; Erdészeti és fakitermelési kesztyűk; Erdészeti és fakitermelési sisakok
ko: 비즈니스/산업 > 임업/벌목 > 임업/벌목용 보호장비: 임업/벌목용 신발; 임업/벌목용 바지; 임업/벌목용 보안경; 임업/벌목용 장갑; 임업/벌목용 헬멧
zh-CN: 商业/工业 > 林业与伐木业 > 林业与伐木防护装备: 林业与伐木靴; 林业与伐木防护帽; 林业与伐木眼镜; 林业与伐木手套; 林业与伐木头盔
th: ธุรกิจและอุตสาหกรรม > ป่าไม้และการทำไม้ > อุปกรณ์ป้องกันสำหรับงานป่าไม้และการตัดไม้: รองเท้าบูทสำหรับงานป่าไม้และการตัดไม้; กางเกงสำหรับงานป่าไม้และการตัดไม้; แว่นตาสำหรับงานป่าไม้และการตัดไม้; ถุงมือสำหรับงานป่าไม้และการตัดไม้; หมวกนิรภัยสำหรับงานป่าไม้และการตัดไม้
ru: Бизнес и промышленность > Лесоводство и лесозаготовки > Защитная экипировка для лесоводов и лесозаготовителей: Ботинки для лесоводов и лесозаготовителей; Чапы для лесоводов и лесозаготовителей; Средства защиты глаз для лесоводов и лесозаготовителей; Перчатки для лесоводов и лесозаготовителей; Каски для лесоводов и лесозаготовителей
cs: Obchod a průmysl > Lesnictví a těžba dřeva > Ochranné pomůcky pro lesnictví a těžbu dřeva: Boty pro lesnictví a těžbu dřeva; Kalhoty chaps pro lesnictví a těžbu dřeva; Brýle pro lesnictví a těžbu dřeva; Rukavice pro lesnictví a těžbu dřeva; Přilby pro lesnictví a těžbu dřeva
pl: Biznes i przemysł > Leśnictwo i pozyskiwanie drewna > Sprzęt ochronny w dziedzinie leśnictwa i pozyskiwania drewna: Buty w dziedzinie leśnictwa i pozyskiwania drewna; Spodnie ochronne w dziedzinie leśnictwa i pozyskiwania drewna; Ochrona oczu w dziedzinie leśnictwa i pozyskiwania drewna; Rękawice w dziedzinie leśnictwa i pozyskiwania drewna; Kaski w dziedzinie leśnictwa i pozyskiwania drewna